sv: Stegtyp: Dubbel; Enkel; Trippel; Övrigt
vi: Loại bước: Gấp đôi; Đơn; Gấp ba; Khác
bg-BG: Тип стъпка: Двойно; Единично; Тройно; Други
hu: Lépés típusa: Dupla; Egyes; Tripla; Egyéb
ko: 발판 유형: 더블; 싱글; 트리플; 기타
es: Tipo de escalón: Doble; Individual; Triple; Otros
fr: Type de marche: Double; Unique; Triple; Autre
fi: Askelmatyyppi: Tupla; Yksittäinen; Kolminkertainen; Muu
da: Trintype: Dobbelt; Enkelt; Tredobbelt; Andet
sl-SI: Vrsta stopnice: Dvojni; Enojni; Trojni; Drugo
cs: Typ schůdků: Dvojité; Jedna funkce; Trojitý; Jiné
zh-CN: 台阶类型: 双人; 单; 三; 其他
en: Step type: Double; Single; Triple; Other
pt-PT: Tipo de degrau: Duplo; Único; Triplo; Outro
ru: Тип ступеней: Двойной; Одинарный; Тройной; Другой
nb: Trinntype: Dobbel; Enkel; Trippel; Annet
tr: Adım Türü: Çift kişilik; Tek; Üçlü; Diğer
th: ประเภทขั้นตอน: แบบคู่; แบบเดี่ยว; แบบสามชั้น; อื่นๆ
it: Tipo di scaletta: Doppio; Singolo; Tripla; Altro
de: Stufentyp: Doppel; Einzel; Dreifach; Sonstiges
lt-LT: Žingsnių tipas: Dvigubas; Single; Trys; Kita
hr-HR: Vrsta stepenice: Dvostruka; Jednostruka; Trostruka; Ostalo
ro-RO: Tip treaptă: Dublă; Simplu; Triplă; Altele
pt-BR: Tipo de degrau: Duplo; Único; Triplo; Outro
sk-SK: Typ kroku: Dvojitý; Jeden; Trojitý; Iné
zh-TW: 梯型: 雙倍; 單倍; 三倍; 其他
pl: Typ kroku: Podwójny; Singiel; Potrójne; Inne
ja: ステップタイプ: ダブル; シングル; トリプル; その他
el: Τύπος βήματος: Διπλό; Μονό; Τρία; Άλλο
nl: Traptype: Dubbel; Single; Driedubbel; Andere